【裁判字號】    95,小上,110
【裁判日期】    950810
【裁判案由】    清償債務
【裁判全文】
臺灣臺北地方法院民事判決             95年度小上字第110號
上  訴  人  甲○○
                        之2
被上訴人    大輝交通有限公司
法定代理人  丙○○
上列當事人間請求清償債務事件，上訴人對於中華民國95年6月
8日本院台北簡易庭95年度北小字第781號第一審判決提起上訴，
本院判決如下：
    主      文
上訴駁回。
第二審訴訟費用新台幣壹仟伍佰元由上訴人負擔。
    事實及理由
一、按對於小額程序第一審判決之上訴，非以其違背法令為理由
    ，不得為之。上訴狀內應記載上訴理由，表明下列各款事項
    ︰(一)原判決所違背之法令及其具體內容。(二)依訴訟資料可認
    為原判決有違背法令之具體事實。小額程序之第二審判決，
    依上訴意旨足認上訴為無理由者，得不經言詞辯論為之。第
    二審法院認上訴為無理由者，應為駁回之判決。民事訴訟法
    第436條之24第2項、第436條之25、第436條之29第2款、第
    436 條之32第2項及第449條第1項分別定有明文。
二、本件上訴人上訴意旨略為：依當時法令，罰款應為被上訴人
    負擔，才合於法律之規定。被上訴人原法定代理人乙○○將
    牌照賣給上訴人後，又賣給另一家公司負責人丙○○，違反
    監理處新版合約書第14條禁止轉賣營業車輛牌照之約定；原
    判決所稱之切結書枉顧司機權益，已遭監理處廢除不用；而
    乙○○與丙○○為不相干之兩公司負責人，並非股東，亦非
    公司內部經營權、股權變更或轉移等語。
三、上訴人主張原審認為罰款應由上訴人負擔，並不合法；且被
    上訴人確有違約轉賣牌照，原審認為上訴人所述不正確，所
    言不實，已提出其所指原判決違背法令之理由，揆諸首揭規
    定，應認其上訴合法。惟查：依兩造台北市計程車客運業駕
    駛人自備車輛參與經營契約書第3條約定，上訴人應依規定
    辦理職業登記證各項異動，如有違反致被上訴人遭受任何損
    失時，應由上訴人負完全責任。是原審認「上訴人雖抵銷新
    台幣（下同）9, 000元罰款債務，惟上訴人自承於未辦理職
    業登記證致被上訴人遭罰款9,000元，則此一罰款即係可歸
    責於上訴人所致，上訴人應負債務不履行損害賠償責任，被
    上訴人主張上訴人應賠付9,000元，自屬有理」即屬適法。
    另依兩造台北市計程車客運業駕駛人自備車輛參與經營契約
    書及切結書所載，契約當事人均為被上訴人大輝交通有限公
    司，而非乙○○個人，故原審認為「縱使公司內部經營權、
    股權變更，亦與轉讓牌照有別」即無不當。則原審採認被上
    訴人之主張，而為上訴人敗訴之判決，其採證、認事及用法
    並無違誤。故上訴人之上訴主張，顯無理由，依首開規定，
    得不經言詞辯論，逕予判決駁回。
四、本件第二審裁判費1,500元，應由敗訴之上訴人負擔。
五、據上論結，本件上訴為無理由，依民事訴訟法第436條之29
    第2款、第436條之32第2項準用第449條第1項、第78條及第
    436條之19第1項，判決如主文。
中    華    民    國    95    年    8     月    10    日
               民事第四庭 審判長 法  官  林麗玲
                                 法  官  林玲玉
                                 法  官  黃柄縉
以上正本係照原本作成
本判決不得上訴
中    華    民    國    95    年    8     月    10    日
                                 書記官  楊湘雯


司法院資訊處製作；財團法人民間司法改革基金會備份。
